【裁判字號】    99,裁,2487
【裁判日期】    991021
【裁判案由】    勞保
【裁判全文】
最  高  行  政  法  院  裁  定
                                      99年度裁字第2487號
上  訴  人  甲○○
被 上訴 人  勞工保險局
代  表  人  陳益民
上列當事人間勞保事件，上訴人對於中華民國99年7月8日臺北高
等行政法院99年度訴字第552號判決，提起上訴，本院裁定如下
：
    主  文
上訴駁回。
上訴審訴訟費用由上訴人負擔。
    理  由
一、按對於高等行政法院判決之上訴，非以其違背法令為理由，
    不得為之，行政訴訟法第242條定有明文。依同法第243條第
    1項規定，判決不適用法規或適用不當者，為違背法令；而
    判決有同條第2項所列各款情形之一者，為當然違背法令。
    是當事人對於高等行政法院判決上訴，如依行政訴訟法第24
    3條第1項規定，以高等行政法院判決有不適用法規或適用不
    當為理由時，其上訴狀或理由書應有具體之指摘，並揭示該
    法規之條項或其內容；若係成文法以外之法則，應揭示該法
    則之旨趣；倘為司法院解釋或本院之判例，則應揭示該判解
    之字號或其內容。如以行政訴訟法第243條第2項所列各款情
    形為理由時，其上訴狀或理由書，應揭示合於該條項各款之
    事實。上訴狀或理由書如未依此項方法表明，或其所表明者
    與上開法條規定不合時，即難認為已對高等行政法院判決之
    違背法令有具體之指摘，其上訴自難認為合法。
二、本件上訴人對於高等行政法院判決上訴，主張：原審判決未
    說明系爭第1次處分究屬「行政處分之轉換」或「行政處分
    之撤銷」，違反行政訴訟法第243條第2項第6款判決不備理
    由之當然違背法令。原審判決就上訴人是否有未依法覈實申
    報月投保薪資之事實委由上訴人舉證，違反舉證責任分配法
    則，又原審判決未說明被上訴人是否於收受臺灣宜蘭地方法
    院檢察署緩起訴書之前，即已確知上訴人有詐欺虛報月投保
    薪資以外之其他撤銷原因，亦有同法第243條第2項第6款之
    判決當然違背法令等語，雖以該判決違背法令為由，惟查，
    原審判決就系爭第1次處分之性質，及上訴人並無信賴保護
    原則之適用，與被上訴人行使撤銷權並未逾2年之除斥期間
    等情，業於判決理由內詳為論述，上訴人對於原判決所不採
    之事由再為爭執，無非係就原審取捨證據、認定事實之職權
    行使，指摘其為不當，非具體說明其有何不適用法規或適用
    法規不當之情形，並揭示該法規之條項或其內容，及合於行
    政訴訟法第243條第2項所列各款之事實，難認對該判決之如
    何違背法令已有具體之指摘。依首開規定及說明，應認其上
    訴為不合法。
三、據上論結，本件上訴為不合法。依行政訴訟法第249條第1項
    前段、第104條、民事訴訟法第95條、第78條，裁定如主文
    。
中    華    民    國    99    年    10    月    21    日
                    最高行政法院第六庭
                        審判長法官  吳  明  鴻
                              法官  林  茂  權
                              法官  侯  東  昇
                              法官  黃  秋  鴻
                              法官  陳  國  成

以  上  正  本  證  明  與  原  本  無  異
中    華    民    國    99    年    10    月    22    日
                              書記官  伍  榮  陞

司法院資訊處製作；財團法人民間司法改革基金會備份。
